【裁判字號】    88,易,3974
【裁判日期】    890120
【裁判案由】    傷害
【裁判全文】
臺灣臺中地方法院刑事判決                        八十八年度易字第三九七四號
    公  訴  人  臺灣臺中地方法院檢察署檢察官
    被      告  乙○○
右列被告因傷害案件，經檢察官提起公訴 (八十八年度偵字第二二三五０號) ，本院
判決如左：
    主      文
乙○○共同傷害人之身體，處有期徒刑參月，如易科罰金，以參佰元折算壹日。
    事      實
一、乙○○於民國八十八年四月三日上午十時許，與綽號「大頭」、「阿全」、「阿
    賓」等三名已成年之不詳姓名男子，至桃園市○○○路○段一二六號凱旋門ＫＴ
    Ｖ店飲酒作樂，酒後在店內三一八號包廂外與在該包廂飲酒之甲○○發生口角，
    乙○○竟夥同綽號「大頭」、「阿全」、「阿賓」等人共同基於普通傷害之犯意
    聯絡，分持酒瓶及以拳腳共同毆打甲○○，致甲○○受有臉部撕裂傷、右手背撕
    裂傷併肌肉肌腱受損之傷害。
二、案經甲○○訴由桃園縣警察局桃園分局報請臺灣桃園地方法院檢察署呈請台灣高
    等法院檢察署核轉台灣南投地方法院檢察署再呈請台灣高等法院台中分院檢察署
    核轉台灣台中地方法院檢察署檢察官偵查起訴。
    理      由
一、訊之被告乙○○矢口否認有傷害犯行，辯稱：當時是綽號「大頭」毆傷甲○○，
    伊只是在旁勸架，想將他們架開，而不小心踢到甲○○，因甲○○只認識伊，所
    以才告伊傷害云云。惟查前開犯罪事實，業據告訴人甲○○於警訊中指訴綦詳，
    並有診斷証明書乙紙附卷可憑；參以被告乙○○於警訊中供稱：「我曾與一人互
    毆，但我不知其姓名、年籍」、「其中「大頭」就拿起空酒瓶想要打他（即甲○
    ○），結果他就與我們互毆拉扯了」等語，並於偵查中供稱：「事實上我去拉架
    的，但是只有踢他（即甲○○）一下」等語，衡情若被告有拉架之意思，豈有踢
    告訴人之理，顯見被告於前開時地確夥同綽號「大頭」、「阿全」、「阿賓」等
    人共同基於普通傷害之犯意聯絡，分持酒瓶及以拳腳共同毆傷告訴人無疑。是被
    告上開所辯，無非事後卸責之詞，不足採信，事証明確，其犯行堪以認定。
二、核被告乙○○所為，係犯刑法第二百七十七條第一項之傷害人之身體罪。被告與
    綽號「大頭」、「阿全」、「阿賓」等三名已成年之不詳姓名男子就上開傷害犯
    行，有犯意聯絡及行為分擔，應論以共同正犯。爰審酌被告犯罪之動機、目的、
    手段、告訴人所受傷勢及犯罪後態度等一切情狀，量處如主文所示之刑，並諭知
    易科罰金之折算標準，以資懲儆。
三、據上論斷，應依刑事訴訟法第二百九十九條第一項前段，刑法第二十八條、第二
    百七十七條第一項、第四十一條，罰金罰鍰提高標準條例第一條前段、第二條，
    判決如主文。
中    華    民    國      八十九      年       一      月     二十      日
    台灣台中地方法院刑事第五庭
                                        法  官  朱  光  國
右正本證明與原本無異。
如不服本判決，應於判決送達後十日內向本院提出上訴狀( 應附繕本 )，上訴於臺灣
高等法院臺中分院。
                                        書記官
中    華    民    國      八十九      年       一      月    二十四     日
刑法第二百七十七條第一項：
傷害人之身體或健康者，處三年以下有期徒刑、拘役或一千元以下罰金。
                                                                        Ｂ


司法院資訊處製作；財團法人民間司法改革基金會備份。
